臺灣宜蘭地方法院刑事判決　　　　　　　　96年度易字第99號
公　訴　人　臺灣宜蘭地方法院檢察署檢察官
被　　　告　丙○○
上列被告因竊盜案件，經檢察官提起公訴（95年度偵緝字第281
號），本院判決如下：
    主  文
丙○○連續犯攜帶兇器毀越安全設備竊盜罪，累犯，處有期徒刑
壹年肆月，減為有期徒刑捌月。
    事  實
一、丙○○前於民國90年間因毀損及違反懲治盜匪條例案件，經
    臺灣高等法院90年度上訴字第2411號各判處有期徒刑1年4月
    、10月確定；復於91年間因竊盜案件，經臺灣板橋地方法院
    以90年度易字第3628號判處有期徒刑10月確定，嗣上開3罪
    經裁定應執行有期徒刑2年9月確定，甫於93年7月8日執行完
    畢。詎猶不知警惕，意圖為自己不法之所有，基於竊盜之概
    括犯意，連續2次為附表一所示之竊盜行為（各次行竊時間
    、地點、方式、被害人及所竊取之財物，各詳如附表一編號
    1、2所示，侵入住宅部分未據告訴）。嗣於94年2月5日18時
    許，被告著球鞋、持大型活動管鉗及大型一字起子等工具在
    宜蘭縣員山鄉○○○路143號前伺機行竊時，為警查獲。
二、案經林志威、乙○○告訴暨宜蘭縣警察局宜蘭分局報告臺灣
    宜蘭地檢署檢察官偵查起訴。
    理  由
一、訊據被告丙○○固坦承於94年2月5日18時許著球鞋、持大型
    活動管鉗及大型一字起子等工具在宜蘭縣員山鄉○○○路14
    3號前伺機行竊之事實，惟矢口否認涉有前揭竊盜犯行，辯
    稱：伊於附表一編號1、2所示時間都在從事油漆工作，本案
    竊盜犯行並非伊所為云云。惟查：
 (一) 告訴人林志威、乙○○如何各於附表一編號1、2所示犯罪時
    點後發現遭竊，及警員據報到場後，在竊盜現場確實採集到
    鞋印等情，分別據告訴人林志威、乙○○於本院審理時指訴
    綦詳（見本院卷第93至94頁、第96至98頁）。而本案經警將
    於現場採集之鞋印紋痕，與被告為警查獲時所著球鞋送內政
    部警政署刑事警察局比對鑑定結果，認2者除紋痕型態類同
    外，並有多處紋痕特徵及相對位置符合，而認定自警方到場
    採集之鞋紋，即係被告所著球鞋所造成，此有該局94年3月
    15日刑鑑字第0940030169號鑑定書附卷為憑（見95年度偵緝
    字第281號偵查卷第29頁）。此外，並有現場蒐證相片及扣
    案球鞋1雙可資佐證。
 (二) 被告固以其附表一編號1、2所示時間均從事油漆工作等情置
    辯，並舉證人即其妻甲○○，及相同從事油漆工作之人丁○○、己○○、戊○○為據。惟質諸證人甲○○所述，被告上
    班時間係「早上送小孩上課後，就去工地，晚上5、6點回家
    」、「晚上有時會去打牌或找朋友喝酒，最晚不超過10點」
    等語（見本院卷第102、103頁），而本案被告犯罪時間在「
    下午某時」及「上午11時至下午6時間之某時」，均係在證
    人甲○○所述被告外出之期間；又依證人丁○○、己○○、
    戊○○於本院審理中之證詞，其等固證稱與被告同樣從事油
    漆工作，但均未能證實被告於附表一編號1、2所示時間係與
    其等一起工作（見本院卷第154、240、265頁）。是被告所
    舉前揭證人，均無法為被告有利之認定。
 (三) 綜上，被告前開辯解乃卸責之詞，不足採信。本件事證明確
    ，被告另請求查詢警方於現場是否採集指紋，並送指紋比對
    鑑定，經核無必要，其犯行足堪認定，應予依法論科。
二、查被告於附表一編號1、2時間行竊時所持不詳工具，既足以
    破壞附表一編號1、2所示建物之鐵窗安全設備，其客觀上自
    足以對人之生命、身體、安全構成威脅，而可供兇器使用甚
    明，是被告持前述工具破壞鐵窗安全設備進入被害人屋內行
    竊，核其所為，係犯刑法第321條第1項第2、3款之攜帶兇器
    毀越安全設備竊盜罪，公訴人漏未論述刑法第321條第1項第
    3款規定，容有未洽。被告如附表一所示2次加重竊盜犯行，
    時間緊接，所犯構成要件亦復相同，顯係出於概括之犯意為
    之，其行為後，刑法業經修正公布，自95年7月1日施行，第
    56條連續犯業經刪除，經比較新舊法結果，以修正前之規定
    較有利於被告，是被告附表一所示加重竊盜犯行，應依修正
    前刑法第56條連續犯之規定論以1罪，並加重其刑。
    又前述刑法修正後，關於累犯之定義，由修正前刑法第47條
    「受徒刑之執行完畢後，5年以內再犯有期徒刑以上之罪者
    ，為累犯」修正為第47條第1項「受徒刑之執行完畢後，5年
    以內故意再犯有期徒刑以上之罪者，為累犯」。查被告前有
    事實欄所載犯罪科刑之執行情形，此有臺灣高等法院被告前
    案紀錄表1份在卷可稽，其於有期徒刑執行完畢後，5年內故
    意再犯本案有期徒刑以上之罪，不論依修正前後之規定，均
    構成累犯，對被告而言並無有利或不利之情形，而不生新舊
    法比較之問題，應依現行刑法第47條第1項規定，論以累犯
    ，加重其刑，並遞加之。
三、爰審酌被告前有多次竊盜前科，素行不佳，甫因竊盜案件於
    93年7月8日執行完畢，未及半年即再為本案犯行，顯見其對
    他人財產法益漠視輕忽，法紀觀念甚為薄弱；兼衡本案被告
    竊盜之手段、對告訴人所生損害，暨被告犯罪後始終矢口否
    認犯行，亦未賠償告訴人損害，態度不佳等一切情狀，量處
    如主文所示之刑。又本件被告犯罪時間在96年4月24日以前
    ，符合中華民國96年罪犯減刑條例所定減刑條件，爰依法諭
    知減得之刑如主文所示。公訴人固認被告染有竊盜惡習，請
    求諭令於強制工作，惟本院斟酌被告之素行、犯罪手段、犯
    後態度、被害人財物損失程度，及被告本案所為竊盜犯行為
    2件（公訴人起訴另指被告涉犯附表二所列14件竊盜犯罪，
    惟無證據足認該部分為被告所為，詳下述）等一切情狀，認
    科處有期徒刑1年4月，即足達罰當其罪之目的，併此說明。
    末查，扣案大型活動管鉗及大型1字起子各1支雖據被告坦承
    為其所有，然上開工具係被告本案犯罪後另行為警查扣之物
    ，卷內並無證據足認係供被告本案犯罪所使用；扣案球鞋1
    雙雖係被告所有並於本案犯罪時穿著之物，然非被告本案竊
    盜犯罪所用之物，爰均不為沒收之諭知。
四、不另為無罪諭知部分：
 (一) 公訴意旨另以：被告基於竊盜之概括犯意，除前揭竊盜犯行
    外，另為附表二所示14次竊盜犯行，而分別涉犯如附表二編
    號1至14「涉犯法條」欄所載罪嫌。
 (二) 按犯罪事實應依證據認定之，無證據不得認定犯罪事實﹔不
    能證明被告犯罪者，應諭知無罪之判決，刑事訴訟法第154
    條第2項、第301條第1項分別定有明文。又刑事訴訟法第161
    條第1項規定，檢察官就被告犯罪事實，應負舉證責任，並
    指出證明之方法。因此，檢察官對於起訴之犯罪事實，應負
    提出證據及說服之實質舉證責任。倘其所提出之證據，不足
    為被告有罪之積極證明，或其闡明之證明方法，無從說服法
    官以形成被告有罪之心證，基於無罪推定之原則，自應為被
    告無罪判決之諭知（最高法院92年臺上字第128號判例要旨
    參照）。
 (三) 公訴人認被告涉犯附表二所示竊盜犯行，無非以：(1)附表二
    所列被害人之指訴，及現場蒐證相片；(2)扣案球鞋1雙、大
    型活動管鉗1支、一字起子1支，及內政部警政署刑事警察局
    94年3月23日刑鑑字第0940030166號鑑定書、94年11月24日
    刑鑑字第0940198467號函、94年3月15日刑鑑字第094003016
    9號函、94年4月14日刑鑑字第0940049369號鑑定書；及(3)法
    務部調查局測謊報告書1紙，資為論據。惟訊據被告堅詞否
    認有此部分犯行，辯稱非伊所為等語。經查：
  1.附表二所示被害人於本院審理時到庭，均證稱係事後才發現
    住處遭竊，此有本院96年5月15日、96年6月1日、96年7月3
    日、96年7月26日審理筆錄可佐；另公訴人所舉之現場蒐證
    照片，亦僅足證明附表二所示地點遭竊之事實。
  2.公訴人固以被告經警查獲時所持之大型活動管鉗1支，與警
    方在附表二編號1至9所示地點採集之鐵條上紋痕間距吻合，
    而認被告涉犯附表二編號1至9所示犯行，並舉該局94年3月
    23日刑鑑字第0940030166號鑑定書及同年11月24日刑鑑字第
    0940198467號函為據，惟查前揭鑑定書僅認定附表二編號1
    至9所示地點遭破壞之鐵條可能由管鉗等類工具所造成（見
    警卷第73至75頁）；上開函文雖表示將鐵條上工具痕跡與查
    扣管鉗製作之試驗痕跡比對結果，2者紋痕間距吻合等情，
    然亦說明「惟此僅為類化之特徵」等語，有該函文在卷可查
    （見警卷第71頁）。而本案經警查扣之管鉗，乃一般市面上
    可購得之工具，此有公訴人所舉之工具照片存卷可稽（見警
    卷第41頁），自難以警方採集之鐵條上紋痕與扣案管鉗製作
    之試驗痕跡比對吻合，逕認被告確有公訴人所指附表二編號
    1至9所示犯行。
  3.公訴人固以被告經警查獲時所著球鞋之鞋底印痕，與警方在
    附表二編號10至14所示地點採集之鞋印紋痕型類同，而認被
    告涉犯附表二編號10至14所示犯行，並舉內政部警政署刑事
    警察局94年3月15日刑鑑字第0940030169號函及同年4月14日
    刑鑑字第0940049369號鑑定書。惟依前揭函文及鑑定書所載
    鑑定結果，警方在附表二編號10至14所示地點採集之鞋印，
    僅與被告經警查扣之球鞋鞋底印痕紋痕類型「類同」，且因
    現場鞋印均為不完整鞋印，缺乏足資個化之紋痕特徵，而無
    法進一步加以個化，此有上開函文及鑑定書附卷可考（見警
    卷第84頁、同上偵查卷第281頁），是依前述鑑定結果，並
    無法認定警方在附表二編號10至14所示地點採集之鞋痕，確
    為被告之球鞋所造成。
  4.又被告經送法務部調查局測謊結果，呈情緒波動反應，經研
    判有說謊等情，雖有法務部調查局測謊鑑定書可佐，然測謊
    鑑定書不能據為論罪之唯一證據。本件依公訴人所為被害人
    指訴、現場蒐證照片、扣案物，及內政部警政署刑事警察局
    鑑定書等證據，並無從為被告確於附表二所示犯罪之認定，
    已如前述，自難憑被告於測謊過程中呈現情緒波動反應，遽
    認被告有罪。
 (四) 綜上，公訴人所舉事證無從說服本院以形成被告確有附表二
    所示犯行之心證，依上揭法條規定及說明，本應為被告無罪
    判決之諭知，惟公訴人認被告此部分犯罪，與前揭起訴經論
    罪之部分，為連續犯之裁判上1罪關係，爰不另為無罪之諭
    知，併此敘明。
據上論結，應依刑事訴訟法第299條第1項，刑法第56條（修正前
）、第321條第1項第2、3款、第47條第1項，中華民國96年罪犯
減刑條例第2條第1項第3款、第7條，判決如主文。
本案經檢察官賴慶祥到庭執行職務
中　　華　　民　　國　　96　　年　　8 　　月　　24　　日
                  刑事第三庭審判長法　官     林惠玲
                                  法  官     劉家祥
                                  法  官     鄧晴馨
以上正本證明與原本無異。
如不服本判決應於收受本判決後10日內向本院提出上訴書狀，並
應敘述具體理由。若未敘述理由者，應於上訴期間屆滿後20日內
向本院補提理由書狀(均須按他造當事人之人數附繕本)。
                                  書記官     林秀麗
中　　華　　民　　國　　96　　年　　8 　　月　　27　　日
附錄本案論罪科刑法條：
刑法第321條
犯竊盜罪而有左列情形之一者，處6月以上、5年以下有期徒刑：
一  於夜間侵入住宅或有人居住之建築物、船艦或隱匿其內而犯之者。
二  毀越門扇、牆垣或其他安全設備而犯之者。
三  攜帶兇器而犯之者。
四  結夥三人以上而犯之者。
五  乘火災、水災或其他災害之際而犯之者。
六  在車站或埠頭而犯之者。
前項之未遂犯罰之。
